臺灣彰化地方法院刑事判決　　　　　　　　　　　　　九十三年度訴字第九六三號
　　公　訴　人　臺灣彰化地方法院檢察署檢察官
　　被　　　告　甲○○
右列被告因違反毒品危害防制條例案件，經檢察官提起公訴（九十三年度毒偵字第一
五二三號），於本院準備程序中，被告就被訴事實為有罪之陳述，經本院合議庭裁定
改依簡式審判程序審理，並判決如左：
    主  文
甲○○連續施用第一級毒品，累犯，處有期徒刑捌月。
扣案注射針筒乙支及分裝袋乙個均沒收之。
    事  實
一、甲○○前因恐嚇案件，經法院判處有期徒刑八月確定，嗣於民國九十年六月十五
    日（起訴書誤載為十六日）執行完畢。其曾因施用毒品案件，經裁定送觀察、勒
    戒後，認無繼續施用毒品之傾向，而於九十一年九月三日執行完畢釋放，並經臺
    灣彰化地方法院檢察署檢察官於同日，以九十一年度毒偵字第一三八六號為不起
    訴處分確定。詎其仍不知悔改，復於前揭不起訴處分及觀察、勒戒執行完畢釋放
    後五年內，基於施用第一級毒品之概括犯意，自九十三年五月初旬某日起，迄同
    月十四日止，在彰化縣員林鎮不詳地點之公廁內（起訴書贅載同鎮田邊及廟裡）
    ，以針筒注射手臂靜脈之方式，非法施用海洛因三次。嗣於九十三年五月十四日
    十九時五十分許，在彰化縣員林鎮○○路員林公園廁所內，經警查獲甫施打海洛
    因完畢之甲○○及謝志宏（另經臺灣彰化地方法院檢察署檢察官偵查），並扣得
    甲○○所有供施用海洛因所用之注射針筒乙支及其與謝志宏共有用以分裝供施用
    之海洛因所用之分裝袋乙個，始偵知上情。
二、案經彰化縣警察局員林分局報告臺灣彰化地方法院檢察署檢察官偵查起訴。
    理  由
一、被告甲○○於準備程序中，就右揭犯罪事實為有罪之陳述，且所犯係死刑、無期
    徒刑、最輕本刑為三年以上有期徒刑以外之罪，經本院合議庭依刑事訴訟法第二
    百七十三條之一第一項之規定，裁定由法官一人獨任進行簡式審判程序，合此敘
    明。
二、右揭犯罪事實，業據被告於偵訊及本院審理時坦承不諱，且被告於前揭時地獲案
    後，員警採集其尿液檢體送驗結果，係呈嗎啡（施用海洛因者會在其體內代謝為
    嗎啡成分殘留，並經由尿液排出）陽性反應，此有彰化縣警察局員林分局委託檢
    驗尿液代號與真實姓名對照認證單及詮昕科技股份有限公司出具之濫用藥物尿液
    檢驗報告各乙紙在卷足參。此外，復有經警查扣之注射針筒乙支及分裝袋乙個扣
    案暨扣案針筒之照片乙幀附卷可憑。再上述注射針筒乙支係在被告右手上查獲，
    為被告所有，另分裝袋乙個係被告與謝志宏共有用以分裝施用之海洛因所用之物
    ，復據斯時與被告一同經警查獲之證人謝志宏於警詢中陳明在卷，核與彰化縣警
    察局員林分局出具之查扣經過及結果陳報書所記載之查扣過程相符。而被告曾因
    施用毒品案件，經裁定送觀察、勒戒後，認無繼續施用毒品之傾向，而於九十一
    年九月三日執行完畢釋放，並經臺灣彰化地方法院檢察署檢察官於同日，以九十
    一年度毒偵字第一三八六號為不起訴處分確定一節，並有上開不起訴處分書及臺
    灣高等法院被告全國前案紀錄表各乙份在卷可憑，綜上，本案事證已臻明確，被
    告犯行，洵堪認定。
三、查被告前因施用毒品案件，於不起訴處分及觀察、勒戒執行完畢釋放後，復於五
    年內再度施用第一級毒品海洛因，核其所為，係犯毒品危害防制條例第十條第一
    項之施用第一級毒品罪。其為供自己施用之目的而持有上開毒品，其於施用前持
    有之低度行為，應為施用之高度行為所吸收，不另論罪。其先後三次犯行，時間
    緊接，犯罪構成要件相同，顯係基於概括犯意反覆為之，為連續犯，應依刑法第
    五十六條之規定以一罪論，並加重其刑。第查，被告有如事實欄所示之論罪科刑
    情形，有上開臺灣高等法院被告全國前案紀錄表乙紙在卷可按，其於受有期徒刑
    執行完畢後，五年以內再犯有期徒刑以上刑之本罪，為累犯，應依刑法第四十七
    條之規定加重其刑，並遞加之。爰審酌被告經法院送觀察、勒戒後，猶不思戒絕
    革除惡習，仍犯本件施用毒品犯行，有事實欄所示之論罪科刑情形，素行不佳，
    惟坦承犯行，態度良好，施用之時間尚短，兼衡被告犯罪之動機、目的、手段、
    品行、生活狀況、智識程度等一切情狀，量處如主文所示之刑。至扣案之注射針
    筒乙支，係被告所有供施用第一級毒品海洛因所用之物，另分裝袋乙個係被告與
    謝志宏共有用以分裝供施用之海洛因所用之物，並如前述，皆係被告單獨或共同
    所有並係供施用毒品海洛因所用之物，併依刑法第三十八條第一項第二款之規定
    宣告沒收之。
據上論斷，應依刑事訴訟法第二百七十三條之一第一項、第二百九十九條第一項前段
，毒品危害防制條例第十條第一項，刑法第十一條前段、第五十六條、第四十七條、
第三十八條第一項第二款，判決如主文。
本案經檢察官林鈴淑到庭執行職務。
中      華      民      國      九十三      年      八    月  三十      日
                                臺灣彰化地方法院刑事第一庭
                                    法      官  游  秀  雯
右正本證明與原本無異。
如不服本判決，應於判決送達後十日內，向本院提出上訴狀（須附繕本）。
                                    法院書記官  陳  文  俊
中      華      民      國      九十三      年      八    月    三十    日
附錄本案論罪科刑法條全文：
毒品危害防制條例第十條
施用第一級毒品者，處六月以上五年以下有期徒刑。
施用第二級毒品者，處三年以下有期徒刑。
